ACORDAO-COMPLETO-2422278

ACÓRDÃO 8609/2020 ATA 27/2020 - PRIMEIRA CÂMARA

VISTOS, relatados e discutidos estes autos de concessão inicial de aposentadoria emitidos pelo Tribunal Regional do Trabalho da 3ª Região/MG (TRT-3) .
ACORDAM os ministros do Tribunal de Contas da União, reunidos em sessão da 1ª Câmara, ante as razões expostas pelo relator, em:
9.1. considerar legal e conceder o registro ao ato de concessão inicial de aposentadoria de Luiz Ronan Neves Koury (69729/2018, peça 2) , nos termos do § 1º do art. 260 do RI/TCU;
9.2. ordenar à Secretaria de Fiscalização de Pessoal (Sefip) que requeira ao Tribunal Regional do Trabalho da 3ª Região/MG, esclarecimentos e as memórias de cálculos das parcelas constantes no contracheque do aposentado a título de "JUROS DE MORA E.A. ATIVO", no valor de R$ 76.765,71, "CORR MONETARIA E.A. ATIVO", no valor de R$ 31.109,99, e "DIF ESCALONAMENTO PAE ATIVO", no valor de R$ 15.272,41; 
9.3. encerrar o processo e arquivar os presentes autos.

Concessão inicial de aposentadoria.

Primeira Câmara

Tribunal Regional do Trabalho da 3ª Região/MG (TRT-3).

3. Interessado: Luiz Ronan Neves Koury (XXX.099.306-XX).

13.1. Ministros presentes: Walton Alencar Rodrigues (Presidente), Benjamin Zymler, Bruno Dantas e Vital do Rêgo.
13.2. Ministro-Substituto presente: Weder de Oliveira (Relator).

WEDER DE OLIVEIRA

Em exame, ato de aposentadoria do Sr. Luiz Ronan Neves Koury no cargo de desembargador do trabalho, emitido pelo Tribunal Regional do Trabalho da 3ª Região/MG.
A Secretaria de Fiscalização de Pessoal (Sefip) , (peças 4 e 5) , por meio de fiscalização via sistema com aplicação das críticas automáticas, propõe a legalidade do ato. 
O MP/TCU, representado pelo procurador Rodrigo Medeiros de Lima, manifesta discordância com o mérito proposto nos seguintes termos (peça 7) :
"3.	Em pesquisas junto aos sistemas informatizados do TCU, verifica-se que, em dezembro de 2019, o interessado recebeu as parcelas 'JUROS DE MORA E.A. ATIVO', no valor de R$ 76.765,71, 'CORR MONETARIA E.A. ATIVO', no valor de R$ 31.109,99, e 'DIF ESCALONAMENTO PAE ATIVO', no valor de R$ 15.272,41 (peça 6) , não havendo nos autos mais informações sobre tais pagamentos.
4.	Desse modo, opinamos pela realização de diligência para que o Tribunal Regional do Trabalho da 3ª Região/MG encaminhe esclarecimentos e memórias de cálculos das referidas parcelas constantes no contracheque do interessado."
É o relatório.

não há.

Procurador Rodrigo Medeiros de Lima.

ATO DE APOSENTADORIA. LEGALIDADE DO ATO. RUBRICAS PASSIVO TRABALHISTA. NECESSIDADE DE ESCLARECIMENTOS. DILIGÊNCIA. AVALIAÇÃO DA OPORTUNIDADE E DA CONVENIÊNCIA DE AÇÃO DE CONTROLE PARA EVIDENCIAR PAGAMENTOS SIMILARES NA UNIDADE. ARQUIVO.

APOSENTADORIA (APOS)

Secretaria de Fiscalização de Pessoal (Sefip).

Em exame, ato de aposentadoria do Sr. Luiz Ronan Neves Koury, no cargo de desembargador do trabalho, emitido pelo Tribunal Regional do Trabalho da 3ª Região/MG (TRT-3) .
A Secretaria de Fiscalização de Pessoal (Sefip) , (peças 4 e 5) , por meio de fiscalização via sistema com aplicação das críticas automáticas, propõe a legalidade do ato. 
O MP/TCU, representado pelo procurador Rodrigo Medeiros de Lima, manifesta discordância com o mérito proposto, nos seguintes termos (peça 7) :
"3.	Em pesquisas junto aos sistemas informatizados do TCU, verifica-se que, em dezembro de 2019, o interessado recebeu as parcelas 'JUROS DE MORA E.A. ATIVO', no valor de R$ 76.765,71, 'CORR MONETARIA E.A. ATIVO', no valor de R$ 31.109,99, e 'DIF ESCALONAMENTO PAE ATIVO', no valor de R$ 15.272,41 (peça 6) , não havendo nos autos mais informações sobre tais pagamentos.
4.	Desse modo, opinamos pela realização de diligência para que o Tribunal Regional do Trabalho da 3ª Região/MG encaminhe esclarecimentos e memórias de cálculos das referidas parcelas constantes no contracheque do interessado."
De fato, conforme evidência trazida pelo MP/TCU, o inativo percebeu, em dezembro/2019, valores a título de passivo trabalhista, para os quais não há, no respectivo contracheque, explicações da natureza e da origem de tais parcelas.
Entretanto, o ato em si, como editado em 9/8/2018 (peça 2) não apresenta irregularidades, como concluiu a Sefip. 
Portanto, o mencionado ato de aposentadoria deve ser considerado legal e ordenado à Secretaria de Fiscalização de Pessoal (Sefip) , que promova a diligência sugerida pelo Ministério Público de Contas.
Diante do exposto, manifesto-me pela aprovação do acórdão que ora submeto à apreciação deste Colegiado.
TCU, Sala das Sessões Ministro Luciano Brandão Alves de Souza, em 11 de agosto de 2020.
Weder de Oliveira 
Relator